# 求助陈版主！在陈版主！建工程非正常停建期间，土地使用权的摊销是否资本化。

提问人：718842823 时间：2022-03-28 19:50:28
求助陈版主！在建工程非正常停建期间，土地使用的摊销计入管理费用还是在建工程？找了一圈论坛、瑞华研究、准则解释，都没有相关答复，只有发帖求助陈版主了。
感恩！！！

回答人：chenyiwei
既然是“非正常停建”，就说明该期间内的土地使用权摊销不属于使该工程达到预定可使用状态的必要支出，因此不可以资本化。这可以与借款费用的暂停或终止资本化来类比。